臺灣屏東地方法院小額民事判決
111年度潮小字第631號
原      告  晨旭企業管理顧問股份有限公司

法定代理人  偕漢佳  
訴訟代理人  陳姉俞  


被      告  陳聖珈  



上列當事人間請求給付電信費事件，本院於民國111年11月18日
言詞辯論終結，判決如下：
    主    文
被告應給付原告新臺幣（下同）15,419元，及其中3,570元自111
年11月18日起至清償日止，按週年利率百分之5計算之利息。
被告應給付原告15,395元，及其中3,504元自111年11月18日起至
清償日止，按週年利率百分之5計算之利息。
訴訟費用1,000元由被告負擔。
本判決第一項得假執行。但被告於執行標的物拍定、變賣或物之
交付前，依序以15,419元、15,395元為原告預供擔保，或將請求
標的物提存後，得免為假執行。
    事實及理由要領
按當事人於言詞辯論時為訴訟標的之捨棄或認諾者，應本於其捨
棄或認諾為該當事人敗訴之判決，民事訴訟法第384條定有明文
。被告對於原告依訴之聲明所為關於某法律關係之請求，於法院
行言詞辯論時為承認者，即生訴訟法上認諾之效力，法院應不待
調查原告請求之訴訟標的之法律關係果否存在，逕以認諾為該被
告敗訴判決之基礎。原告主張被告前向遠傳電信股份有限公司申
請如附表所示2組電信門號使用，約定各組電信門號分別自啟用
日起須連續使用如附表所示期間，否則應補償如附表所示金額。
惟被告使用上開門號未滿約定期間，並積欠電信費用共7,074元
及補償費共23,740元，合計共30,814元等情，嗣經遠傳電信股份
有限公司將前開債權轉讓與原告等情，業據其提出與其主張相符
之證據資料為證，並據被告為認諾之表示，揆諸上開規定，即應
本於該認諾為被告敗訴之判決。從而，原告依據電信契約、債權
讓與之法律關係，請求被告給付如主文第一項、第二項所示之金
額及利息（被告當庭自承於111年11月17日收受起訴狀繕本，原
告就自111年11月18日開始計算遲延利息亦表示無意見），為有
理由，應予准許。本件係就民事訴訟法第436 條之8 適用小額訴
訟程序所為被告敗訴之判決，依同法第436 條之20規定，應依職
權宣告假執行，並依同法第436 條之23準用第436 條第2 項，適
用同法第392 條第2 項及第3 項規定，依職權宣告被告於執行標
的物拍定、變賣或物之交付前預供擔保，或將請求標的物提存，
得免為假執行。
中　　華　　民　　國　　111 　年　　11　　月　　30　　日
                  潮州簡易庭      法　官  麥元馨
以上正本係照原本作成。
如不服本判決，應於判決送達後20日內，以判決違背法令為理由
，向本院提出上訴狀並表明上訴理由（上訴理由應表明：一、原
判決所違背之法令及其具體內容；二、依訴訟資料可認為原判決
有違背法令之具體事實），如未表明上訴理由者，應於上訴後20
日內向本院提出上訴理由書。如委任律師提起上訴者，應一併繳
納上訴審裁判費。 
中　　華　　民　　國　　111 　年　　11　　月　　30　　日
                                  書記官　洪雅玲
附表
編號 門號 積欠之電信費 專案補償費 約定使用期間 合計 1 0000000000 3,570元 11,849元 30個月 15,419元 2 0000000000 3,504元 11,891元 30個月 15,395元 合計  7,074元 23,740元  30,814元